【裁判字號】    97,上訴,2670
【裁判日期】    971231
【裁判案由】    違反槍砲彈藥刀械管制條例
【裁判全文】
臺灣高等法院臺中分院刑事判決        97年度上訴字第2670號
上  訴  人
即  被  告  甲○○
選任辯護人  黃振源律師
上列上訴人因違反槍砲彈藥刀械管制條例案件，不服臺灣臺中地
方法院97年度訴字第1976號中華民國97年8月19日第一審判決(起
訴案號：臺灣臺中地方法院檢察署96年度偵字第18182號)，提起
上訴，本院判決如下：
    主    文
上訴駁回。
    犯罪事實
一、甲○○與林世竺(業經原審法院判處有期徒刑1年，併科罰金
    新臺幣10萬元確定在案）均明知槍枝之主要組成零件係槍砲
    彈藥刀械管制條例所管制之物品，非經主管機關許可，不得
    持有，竟仍共同基於持有槍枝之主要組成零件之犯意聯絡，
    自不詳時間起，持有仿 GLOCK廠半自動手槍製造之槍身、彈
    匣及扳機等槍枝之主要組成零件各 1個，並於民國96年6月3
    日下午 2時許，由甲○○與林世竺共同騎乘機車前往台中市
    ○○路與大雅路口，將上開槍枝之主要組成零件交付丙○○
    （業經原審法院判處有期徒刑8月，併科罰金新臺幣5萬元確
    定在案），委託丙○○代為保管並藏放在台中市○區○○路
    四段49號6樓之7租住處廁所之天花板上。迄96年 7月18日下
    午 3時10分許，丙○○帶同員警回其上開住處拿取證件時，
    主動供出非法寄藏上開槍枝主要組成零件，並指出藏放位置
    ，由員警起出上開上開槍身、彈匣及扳機等物扣案，因而循
    線查悉上情。
二、案經臺中市警察局第二分局報告臺灣臺中地方法院檢察署檢
    察官偵查起訴。
    理    由
一、證據能力方面：證人丙○○於偵查中經具結之證言，按卷內
    資料查無顯不可信之情形，依刑事訴訟法第159條之1第 2項
    規定，認有證據能力，當得作為證據。
二、訊據上訴人即被告甲○○矢口否認有何持有槍枝主要組成零
    件之犯行，辯稱：未將槍身、彈匣及扳機等物交付丙○○保
    管，丙○○所述不實在云云。經查：
  (一)上開犯罪事實，業據證人丙○○於偵查中結證：「（問：
      查扣之改造槍枝零組件如何來的？）是甲○○及林世竺於
      6月3日寄放的，在漢口路三段的路邊交給我一整包零組件
      ，因林世竺住在南部，他們二人都在太平當兵，甲○○跟
      我說林世竺從南部帶上來不方便放在他阿姨那裡，所以麻
      煩我放一下。包內有槍身一把、槍管一支、擊垂、槍機、
      彈匣，缺滑套無法組成槍枝」「（問：到底扣案槍枝零組
      件是何人交給你？）甲○○、林世竺，是在96年6月3日他
      們共騎一台機車，在台中市○○路○段路邊交給我，林世
      竺騎車載甲○○」「（問：當天如何聯絡？）甲○○打手
      機給我，我的手機是0000000000，他的號碼我忘了，是當
      天下午快二點，他人在漢口路四段49號全家便利商店我租
      屋處樓下，因我先載我女朋友去大雅路上班，再電話聯絡
      ，約在漢口路三段或四段那邊把槍枝零件交給我，我都跟
      甲○○聯絡」「（問：有何人可以證明？）我朋友王國豪
      可以證明，他有看到甲○○、林世竺把槍枝零件拿給我，
      因為我開我女朋友的車去上班後，我又載王國豪回來，王
      國豪當時坐在副駕駛座，他有看到」等語（見96年度偵字
      第18182號偵查卷第9、19、20頁）；於原審證稱：「（問
      ：本件扣案的槍枝主要組成零件你是如何取得？）是甲○
      ○、林世竺騎機車到漢口路四段我住處樓下的路邊拿給我
      ，當時我與王國豪在一起」「（問：當天是何時拿給你？
      ）日期我忘了，下午一點多甲○○打電話給我，他說要拿
      東西給我，因為我女朋友二點要上班，所以我先載我女朋
      友去台中市統領大樓上班之後，我到漢口路三段王國豪朋
      友開設的檳榔攤載王國豪，準備載他回大甲。大約二點多
      的時候，好像是林世竺騎機車載甲○○來找我」「（問：
      是誰把槍枝零組件交給你？）甲○○」「（問：為何甲○
      ○會拿槍枝零組件給你？）甲○○說是林世竺的，當時他
      們二人在當兵，林世竺家住南部，沒有地方放，要寄放在
      我這邊」「（問：你是在接到甲○○的電話之前或之後送
      你女朋友去上班？）載送女朋友上班之前我接到電話，之
      後在我回程期間也有接到電話」「甲○○之前在交付槍枝
      零組件給我的那天，中午十二點多接近一點的時候在電話
      中告訴我說他朋友林世竺那邊有槍沒有地方放，因為他們
      二人都在當兵，想要寄放在我這裡」「（問：當天你與甲
      ○○對話是講一通電話或很多通？）很多通，除了剛才所
      述的內容之外，也有確認他們以及我的位置，後來我們約
      在漢口路與大雅路的全家便利商店門前」等語（見原審卷
      第86至88頁），並有槍身、彈匣及扳機各 1個扣案可資佐
      證。該扣案物品經送鑑定，認係仿 GLOCK廠半自動手槍製
      造之槍身、彈匣、復進簧、復進簧桿、扳機、土造金屬槍
      管半成品，有內政部警政署刑事警察局96年8月9日刑鑑字
      第0960116354號槍彈鑑定書在卷可憑（見偵查卷第13至15
      頁），是依內政部86年11月24日)台內警字第8670683號
      公告，上開扣案之槍身、彈匣、扳機各 1個，確屬槍砲彈
      藥刀械管制條例第4條所列槍枝之主要組成零件。
  (二)證人王國豪於原審證稱：「（問：你有無家人或朋友在漢
      口路開設檳榔攤？）有，我朋友黃瑞堂在漢口路與陝西路
      口開設『阿妹』檳榔攤」「（問：丙○○說96年5月底或6
      月的某日下午約 2點多，他有開車去該檳榔攤載你回大甲
      ，有無此事？）有」「（問：在丙○○載你過程中，有無
      看到有人交付丙○○物品？）我不記得日期，有一次我跟
      丙○○在一起時，有二人騎機車來丙○○租屋處樓下找丙
      ○○，並交付物品給丙○○，東西是以普通可以提的塑膠
      袋裝著，袋子的大小約2斤袋」「(問：剛才說的交付地點
      是丙○○住處下，有無商號？）租屋處樓下路邊，旁邊有
      全家便利商店」「（問：看到人交付丙○○東西時，當時
      你在什麼地方？）我記得我本來與丙○○在一起，我們在
      全家便利商店外面，丙○○說等一下會有人來找他，因此
      我們就在那邊站著等，過了一會兒，真的有人騎著機車來
      找丙○○，並交付東西」「（問：你有無看到塑膠袋內的
      東西是何物？）沒有，但回大甲途中，我有問丙○○那是
      什麼東西，丙○○說好像是一把槍」等語（見原審卷第90
      頁）。其所述時間、地點、有二人騎機車前來交一包物品
      予丙○○等情節，與證人丙○○所述大致相符，足以佐證
      丙○○所證應符真實。又人之記憶本屬有限，事後追憶陳
      述，或因未及想起而不完整，或因相互交錯致生齬齟，均
      屬難免，是證人之陳述有部分前後不符，或相互間有所歧
      異時，究竟何者為可採，法院仍得本其自由心證予以斟酌
      ，非謂一有不符或矛盾，即應認其全部均為不可採信；尤
      其關於行為動機、手段及結果等細節方面，證人之證言，
      每每因留意重點之不同，或對部分事實記憶欠明確，以致
      前後未盡相符，然其基本事實之陳述，若果與真實性無礙
      時，則仍非不得予以採信（最高法院92年度台上字第5566
      號判決要旨參照）。查證人丙○○雖稱王國豪當時係坐在
      副駕駛座等語，證人王國豪則稱其係站著等，惟該二證人
      於97年8月5日在原審為上開證言時，距96年6月3日已逾一
      年，記憶當已淡忘而不完整，自難以渠等就等待時所處位
      置之細節陳述不一，即認關於有二人騎機車前來交一包物
      品予丙○○之主要情節之陳述為不可採。另證人王國豪雖
      先證述：「丙○○後來就提著對方交付的東西去樓上，我
      忘記有沒有陪丙○○上樓，但後來丙○○就開車載我回大
      甲了」等語（見原審卷第90頁背面），惟其後即證述：丙
      ○○好像有先回家，我在便利商店等，我只是大概記得，
      但是不確定丙○○是否有先回他家等語（見原審卷第91頁
      ），則就丙○○拿到被告及林世竺所交付物品後，是否有
      立即上樓拿回家藏放，證人王國豪之記憶並非明確，尚難
      以證人丙○○另證述：「交給我的當時，我不知道裡面是
      什麼東西，到了大甲打開看了之後，才知道是槍枝的零組
      件」等疑有避重就輕之詞，即謂二者互有矛盾而不可採信
      。
  (三)被告於偵查中就檢察官訊問：有無於96年6月3日到台中市
      ○○路○段？有無與被告丙○○見面？有無與丙○○用電
      話聯絡？等問題，均答稱「沒有」云云（見偵查卷第48頁
      )。惟被告當時所持用門號0000000000行動電話於96年6月
      3日13時7分、13時38分、13時45分、13時48分、13時50分
      多次發話給丙○○所持用門號0000000000行動電話，其通
      話時之基地台皆位於台中市○區○○路四段111號3樓頂；
      丙○○上開行動電話之基地台則在台中市○區○○路四段
      52號14樓頂等事實，有電話通聯紀錄2份在卷可稽(見偵查
      卷第27、34頁），足證被告所述顯與事實不符。況觀諸上
      開通聯紀錄係證人丙○○於96年 7月18、19日警詢、偵查
      中指稱被告、林世竺於96年6月3日寄放前揭槍枝主要組成
      零件，經檢察官於96年10月 8日傳訊被告、林世竺及丙○
      ○訊問其所持用之行動電話門號後，始向相關電信公司調
      取，其結果顯示被告與丙○○有上開多次電話通聯，恰與
      丙○○所指證之時地相吻合，亦足佐憑證人丙○○之證詞
      應可採信，並非虛構情節誣陷被告。
  (四)證人丙○○於原審就被告交付上開槍枝主要組成零件之日
      期，雖證述已經忘記了，惟另證述偵查中之記憶較原審作
      證時清楚，偵查中所云日期不一定正確，但是前後不會差
      到一星期等語（見原審卷第86、88頁），並就其在偵查中
      為何能指出明確之日期一節，證述：「當時有可能是藉著
      與我女朋友做什麼活動而回想起來」等語（見原審卷第88
      頁），參諸被告當時在服役中，只有星期六、日休假，而
      被告於96年6月9日雖於13時46分與丙○○有電話聯絡，但
      聯絡時間僅為 1秒、17秒，與證人丙○○上開證述之多次
      通話、通話內容所需時間等不符，是被告、林世竺交付扣
      案槍枝主要組成零件之時間應為證人丙○○於偵查中所述
      之96年6月3日，尚難以證人丙○○在歷經一年後於原審就
      時間不復記憶之證詞，即謂其指證不實。
  (五)證人丙○○雖證述被告聯絡當時係稱扣案之槍枝主要組成
      零件乃林世竺所有，因在服兵役且不方便放在阿姨家，方
      交付證人丙○○保管等語，惟被告既參與交付丙○○寄藏
      之全部聯絡事宜，復親手將該等槍枝主要組成零件交付丙
      ○○保管，則縱被告並非該等違禁物之所有人，亦有與林
      世竺共同執持占有之客觀行為，自難諉稱其僅係林世竺持
      有行為之幫助犯。
  (六)綜上所述，被告持有前揭槍枝主要組成零件之犯罪事證已
      臻明確，所辯乃畏罪卸責之詞，無可採信，其犯行洵堪認
      定，應依法論罪科刑。
三、核被告所為，係犯槍砲彈藥刀械管制條例第13條第 4項之未
    經許可持有槍枝主要組成零件罪。被告與林世竺間有犯意聯
    絡及行為分擔，為共同正犯。
四、原審法院因認被告之罪證明確，適用槍砲彈藥刀械管制條例
    第13條第4項，刑法第11條前段、第28條、第42條第3項前段
    、第38條第1項第1款等規定，並審酌被告明知未經主管機關
    許可，不得持有槍砲主要組成零件，仍為持有，其持有之動
    機、目的、期間長短及犯後否認犯行之態度等一切情狀，量
    處有期徒刑10月，併科罰新臺幣 6萬元，且就罰金部分諭知
    如易服勞役之折算標準，復說明扣案之槍身、彈匣及扳機等
    槍枝主要組成零件，均屬違禁物，應宣告沒收，核其認事用
    法均無違誤，量刑亦屬妥適，應予維持。被告仍執陳詞，上
    訴否認犯罪，為無理由，應予駁回。
五、據上論斷，應依刑事訴訟法第368條，判決如主文。
本案經檢察官乙○○到庭執行職務。
中    華    民    國    97    年    12    月    31    日
            刑事第六庭    審判長法  官  李  文  雄
                                法  官  林  靜  芬
                                法  官  張  恩  賜
以上正本證明與原本無異。
如不服本判決應於收受本判決後10日內向本院提出上訴書狀，其
未敘述上訴理由者，並得於提起上訴後10日內向本院補提理由書
狀（均須按他造當事人之人數附繕本）「切勿逕送上級法院」。
                                書記官  陳  如  慧
中    華    民    國    97    年    12    月    31    日
附錄論罪科刑法條
槍砲彈藥刀械管制條例第13條：
未經許可，製造、販賣或運輸槍砲、彈藥之主要組成零件者，處
三年以上十年以下有期徒刑，併科新台幣七百萬元以下罰金。
未經許可，轉讓、出租或出借前項零件者，處一年以上七年以下
有期徒刑，併科新台幣五百萬元以下罰金。
意圖供自己或他人犯罪之用，而犯前二項之罪者，處五年以上有
期徒刑，併科新台幣一千萬元以下罰金。
未經許可，持有、寄藏或意圖販賣而陳列第一項所列零件者，處
六月以上五年以下有期徒刑，併科新台幣三百萬元以下罰金。
第一項至第三項之未遂犯罰之。


司法院資訊處製作；財團法人民間司法改革基金會備份。
